臺灣桃園地方法院民事庭裁定
111年度抗字第96號
抗  告  人  黃乙仁  
            朱靜芳  
相  對  人  黃浩瑋  


上列當事人間本票裁定強制執行事件，抗告人對於民國111年4月
18日本院111年度司票字第775號裁定提起抗告，本院裁定如下：
    主  文
抗告駁回。
抗告程序費用新臺幣1,000元由抗告人負擔。
    理  由
一、按執票人向本票發票人行使追索權時，得聲請法院裁定後強
    制執行，票據法第123 條定有明文。又本票執票人，依票據
    法第123 條規定，聲請法院裁定許可對發票人強制執行，係
    屬非訟事件，此項聲請之裁定，及抗告法院之裁定，僅依非
    訟事件程序，以審查強制執行許可與否，並無確定實體上法
    律關係存否之效力，如發票人就票據債務之存否有爭執時，
    應由發票人提起確認之訴，以資解決（最高法院57年台抗字
    第76號判決意旨參照）。
二、本件相對人主張執有抗告人於民國109年10月8日所共同簽發
    、票面金額為新臺幣（下同）1,300萬元、載明免除作成拒
    絕證書之本票（下稱系爭本票），屆期提示，未獲付款，爰
    依票據法第123條規定，聲請本院裁定許可聲請人於1,200萬
    元，及自110年1月8日起至清償日止，按週年利率6%計算之
    利息之範圍，為強制執行等情，業據其提出系爭本票1 紙為
    證。原裁定依系爭本票之記載形式上觀察，准許相對人就系
    爭本票，於1,200萬元及自110年1月8日起至清償日止，按週
    年利率6%計算之利息之範圍，得為強制執行，即無不合。
三、抗告意旨略以：抗告人與相對人間就系爭本票所擔保之債務
    尚有糾葛，且已大部分給付完畢，現誠難遽為給付等語。惟
    抗告人上開所述，係就系爭本票之原因關係是否存在之實體
    上法律關係有所爭執，揆諸前揭判決意旨，即非本件非訟事
    件程序所得審究，應由抗告人另行提起之民事訴訟程序中，
    加以解決。從而，本件抗告為無理由，應予駁回。
四、按非訟事件程序費用，除法律另有規定外，由聲請人負擔；
    前項費用之負擔，有相對人者，準用民事訴訟法有關訴訟費
    用之規定；依法應由關係人負擔費用者，法院裁定命關係人
    負擔時，應一併確定其數額，非訟事件法第21條第1 項前段
    、第2 項、第24條第1 項分別定有明文；訴訟費用，由敗訴
    之當事人負擔，民事訴訟法第78條亦有明文。查，本件抗告
    既經駁回，抗告程序費用，自應由敗訴之抗告人負擔；又抗
    告人提起本件抗告，除繳納抗告費1,000 元外，別無其他程
    序費用之支出，故本件程序費用額確定1,000 元，應由敗訴
    之抗告人負擔。
五、據上論結，本件抗告為無理由，爰裁定如主文。
中　　華　　民　　國　　111 　年　　6 　　月　　21　　日
                  民事第一庭  法　官  郭俊德
正本係照原本作成。
本裁定僅得以適用法規顯有錯誤為理由提起再抗告。如提起再抗
告，應於裁定送達後10日內委任律師為代理人向本院提出再抗告
狀，並繳納再抗告費新臺幣1,000元。　　　　　　　
中　　華　　民　　國　　111 　年　　6 　　月　　22　　日
                              書記官  蕭尹吟